臺灣臺中地方法院刑事判決　　　　　　　94年度訴字第2668號
公　訴　人　臺灣臺中地方法院檢察署檢察官
被　　　告　酉○○
指定辯護人　王通顯律師
上列被告因強盜等案件，經檢察官提起公訴（94年度偵字第1145
2號），本院判決如下：
    主    文
酉○○連續意圖為自己不法之所有，攜帶兇器，以強暴至使不能
抗拒，而取他人之物，處有期徒刑捌年陸月。扣案如附表三所示
之物品，均沒收。
    犯罪事實
一、酉○○基於意圖為自己不法所有之概括犯意，於附表一所示
    之時、地，持其所有之鑰匙一支，竊取如附表一所示辛○○
    、己○○所有之機車，得手後，以作為其犯強盜案件時所騎
    乘之車輛，避免為警查緝。又另行基於意圖為自己不法所有
    ，強盜他人財物之概括犯意，於附表二所示之時間、地點，
    分別持其所有，客觀上足以危害人之生命、身體而可供作兇
    器使用之菜刀、水果刀，以持菜刀、水果刀架在場店員之腰
    際上之強暴方式，至使如附表二所示之被害人癸○○○、乙○○、丙○○、午○○、辰○○、寅○、甲○○、子○○、
    卯○○、巳○○、未○○、丁○○、申○○、戊○○、壬○○、庚○○、丑○○等人不能抗拒，而強取如附表二編號一
    、二、四至十七所示之被害人所有財物。惟於附表二編號三
    所示之該次強盜犯行，因店員丙○○見狀，按下警示鈴後，
    隨即逃出店門外，致酉○○未能強取財物而未遂。嗣為警於
    九十四年七月十二日十九時十分，持臺灣臺中地方法院檢察
    署檢察官所核發之拘票，在臺中市○○區○○路與北屯路口
    查獲，並扣得酉○○所有，用供其為前揭強盜犯行所用之黑
    色鴨舌帽一頂、黑色長袖Ｔ恤一件、咖啡色側背包一個、菜
    刀一支，及用供為上開竊盜所用之、機車鑰匙（上有SYM640
    字樣）一支。並經酉○○帶同，於九十四年七月十三日上午
    八時許，在其臺中縣烏日鄉○○村○○街九二號住處，扣得
    酉○○所有，用供其為強盜犯行所用之水果刀一支、紅色襯
    衫一件，始悉上情。
二、案經臺中市警察局移送臺灣臺中地方法院檢察署檢察官偵查
    起訴。
    理    由
一、訊據被告酉○○對於上揭犯罪事實坦承不諱，核與被害人癸○○○、乙○○、丙○○、午○○、辰○○、寅○、甲○○
    、子○○、卯○○、巳○○、未○○、丁○○、申○○、戊○○、壬○○、庚○○、丑○○、辛○○、己○○等人分別
    於警詢中所指述之情節相符，並有扣案之黑色鴨舌帽一頂、
    黑色長袖Ｔ恤一件、咖啡色側背包一個、菜刀一支、機車鑰
    匙（上有SYM640字樣）一支、水果刀一支、紅色襯衫一件可
    稽；且有贓物認領保管收據三紙、現場照片數張、超商內監
    視錄影翻拍照片七張、臺中市警察局車輛失竊證明單一張、
    臺中市警察局車輛失竊電腦輸入單一張附卷可參。足見被告
    前開自白確與事實相符。是本件事證明確，被告犯行洵堪認
    定，應予依法論科。
二、論罪科刑部分：
（一）按所謂兇器，其種類並無限制，凡客觀上足對人之生命、
      身體、安全構成威脅，具有危險性之兇器均屬之。查被告
      酉○○於附表二所示之時、地，為強盜犯行時，所持其所
      有之菜刀、水果刀，均為金屬材質，且刀口鋒利，均為足
      以傷害人生命、身體之器械，顯為具有危險性之兇器。是
      核被告於附表二編號一、二、四至十七所示時、地所之所
      為，係犯強盜罪而有刑法第三百二十一條第一項第三款之
      情形，應論以同法第三百三十條第一項攜帶兇器強盜罪。
      又被告於附表二編號三所示之時、地，持刀強暴被害人丙○○時，因被害人逃離該便利商店，致其未能取得財物，
      核此部分所為，則係犯強盜罪而有刑法第三百二十一條第
      一項第三款之情形，應論以同法第三百三十條第二項、第
      一項攜帶兇器強盜未遂罪。又被告於附表一所示時、地所
      為，係犯刑法第三百二十條第一項之普通竊盜罪。
（二）被告廖坤璋所為先後共十七次加重強盜犯行（即如附表二
      所示），時間緊接，犯罪構成要件相同，顯係基於概括犯
      意反覆實施，應依連續犯之規定，論以情節較重之攜帶兇
      器強盜既遂罪，並加重其刑。被告所為先後二次竊盜行為
      （即如附表一所示），時間緊接，犯罪構成要件相同，顯
      係基於概括犯意反覆實施，應依連續犯之規定，論以一罪
      ，並加重其刑。被告就附表二編號一所示之強盜犯行，雖
      未據公訴人起訴，然此部分強盜犯行，業據被害人癸○○○於警詢時指述明確，且經被告自白在卷，此部分與已起
      訴，經本院論罪科刑之強盜犯行間，具有連續犯裁判上一
      罪之關係，為起訴效力所及，是本院就此部分，應予以審
      究，併此敘明。
（三）被告於本院審理時供稱：伊係騎乘所竊得之機車，為本件
      竊盜犯行（見本院九十四年九月二十三日審理筆錄）等語
      明確，則其所犯上揭連續竊盜罪及連續攜帶兇器強盜既遂
      罪二罪間，有手段、目的之牽連關係，為牽連犯，應依刑
      法第五十五條後段規定，從一重之連續攜帶兇器強盜既遂
      罪處斷。
（四）爰審酌被告年輕視淺，係因罹有毒癮，缺錢購買毒品，而
      以如附表二所示之強盜方式，圖迅速獲取財物之犯罪之動
      機、目的，暨本件犯罪所使用之手段及犯罪之情節，破壞
      社會秩序甚鉅，且造成被害人心理恐懼，犯罪所生之損害
      非輕，所為強盜犯行之次數高達十七次，暨其坦承犯罪，
      犯後態度尚稱良好等一切情狀，量處如主文所示之刑，以
      示懲儆。
三、扣案之黑色鴨舌帽一頂、黑色長袖Ｔ恤一件、咖啡色側背包
    一個、菜刀一支、水果刀一支、紅色襯衫一件，係被告所有
    ，用供其犯附表二所示之強盜犯行之用，業據被告陳明在卷
    ；扣案之機車鑰匙（上有SYM640字樣）一支，係被告所有，
　　用供其犯附表一所示之竊盜犯行之用，業據被告供承明確，
  　均應依刑法第三十八條第一項第二款規定宣告沒收。至另扣
    案之鑰匙四支，雖係被告所有，然被告辯稱，該等鑰匙並未
    用供犯本案犯罪之用，且無其他積極證據足以證明該四支鑰
    匙，確有經被告用於犯本案之用，是就該四支鑰匙，爰不為
    沒收之宣告，附以敘明。
據上論斷，應依刑事訴訟法第二百九十九條第一項前段，刑法第
五十六條、第三百三十條第一項、第三百二十條第一項、第五十
五條、第三十八條第一項第二款，判決如主文。
中　　華　　民　　國　　94　　年　　10　　月　　7 　　日
                        臺灣臺中地方法院刑事第五庭
                            審判長法　官  賴恭利
                                  法　官  林慧貞
                                  法　官  劉麗瑛
上正本證明與原本無異。
如不服本判決，應於送達後十日內向本院提出上訴狀（須附繕本
），上訴於臺灣高等法院臺中分院。
                                  書記官  游智凱
中　　華　　民　　國　　94　　年　　10　　月　　7 　　日
附錄論罪科刑法條
【附表一】竊盜部分
┌──┬───────┬─────────┬─────┬──────┐
│編號│犯罪時間      │犯罪地點          │被害人    │所得財物    │
├──┼───────┼─────────┼─────┼──────┤
│1   │94年7月6日17時│臺中市西區五權西六│辛○○    │車牌號碼HFK-│
│    │35分許        │街166巷15號       │          │871號機車   │
├──┼───────┼─────────┼─────┼──────┤
│2   │94年7月10日18 │臺中縣太平市○○路│己○○    │車牌號碼BS6-│
│    │時30分許      │2段348號          │          │721號機車   │
└──┴───────┴─────────┴─────┴──────┘
【附表二】強盜部分
┌──┬───────┬─────────┬─────┬──────┐
│編號│犯罪時間      │犯罪地點          │被害人    │所得財物    │
├──┼───────┼─────────┼─────┼──────┤
│1   │94年6月10日上 │臺中縣太平市○○路│癸○○○  │現金1100元  │
│    │午9時40分許   │2段347號「益陽便利│          │            │
│    │              │商店」            │          │            │
├──┼───────┼─────────┼─────┼──────┤
│2   │94年6月20日19 │臺中市○○區○○路│乙○○    │現金2200元、│
│    │時1分許       │3段564號「新新便利│          │飲料一瓶    │
│    │              │超商」            │          │            │
├──┼───────┼─────────┼─────┼──────┤
│3   │94年6月22日22 │臺中市○區○○路2 │丙○○    │因丙○○大聲│
│    │時30分許      │段46號「慶達便利超│          │呼救，故尚未│
│    │              │商」              │          │取得財物而未│
│    │              │                  │          │遂          │
├──┼───────┼─────────┼─────┼──────┤
│4   │94年6月23日上 │臺中市○區○○路3 │午○○    │現金1800元  │
│    │午11時40分許  │段149號「統好超商 │          │            │
│    │              │」                │          │            │
├──┼───────┼─────────┼─────┼──────┤
│5   │94年6月24日凌 │臺中市○○區○○路│辰○○    │現金7400元、│
│    │晨4時50分許   │726號「富比多超商 │          │麵包一個    │
│    │              │」                │          │            │
├──┼───────┼─────────┼─────┼──────┤
│6   │94年6月26日18 │臺中市○○區○○路│寅○      │現金8850元  │
│    │時50分許      │2段339號「一統超商│          │            │
│    │              │」                │          │            │
├──┼───────┼─────────┼─────┼──────┤
│7   │94年6月28日上 │臺中縣大雅鄉○○路│甲○○    │現金5000元  │
│    │午8時50分許   │311之2號「欣雅超商│          │            │
│    │              │」                │          │            │
├──┼───────┼─────────┼─────┼──────┤
│8   │94年6月30日23 │臺中市○○路129號 │子○○    │現金4000元  │
│    │時40分許      │「巧巧超商」      │          │            │
├──┼───────┼─────────┼─────┼──────┤
│9   │94年7月2日16時│臺中市○區○○路2 │卯○○    │行動電話一支│
│    │37分          │段48巷6號「佳客多 │          │            │
│    │              │超商」            │          │            │
├──┼───────┼─────────┼─────┼──────┤
│10  │94年7月3日上午│臺中市○區○○路2 │巳○○    │現金13000元 │
│    │10時15分許    │段20號之30「臺灣巨│          │            │
│    │              │蛋超商」          │          │            │
├──┼───────┼─────────┼─────┼──────┤
│11  │94年7月5日上午│臺中市○區○○○路│未○○    │現金14613元 │
│    │9時55分許     │86號「滿天星超商」│          │、黑色皮包一│
│    │              │                  │          │只 (含未○○│
│    │              │                  │          │之國民身分證│
│    │              │                  │          │、駕照、行照│
│    │              │                  │          │、提款卡等) │
├──┼───────┼─────────┼─────┼──────┤
│12  │94年7月6日中午│臺中市○○區○○路│丁○○    │現金8000元  │
│    │12時25分許    │3段35號「滿客多超 │          │(起訴書誤繕 │
│    │              │商」              │          │為10000元)  │
├──┼───────┼─────────┼─────┼──────┤
│13  │94年7月7日上午│臺中市○區○○街1 │申○○    │現金10000元 │
│    │11時10分許    │段233號「九九超商 │          │            │
│    │              │」                │          │            │
├──┼───────┼─────────┼─────┼──────┤
│14  │94年7月8日14時│臺中市北屯區進化北│戊○○    │現金6000元  │
│    │許            │路8號「生活彩家超 │          │            │
│    │              │商」              │          │            │
├──┼───────┼─────────┼─────┼──────┤
│15  │94年7月9日上午│臺中市○區○○路1 │壬○○    │現金10000餘 │
│    │11時45分許    │段67號「東屋便利商│          │元          │
│    │              │店」              │          │            │
├──┼───────┼─────────┼─────┼──────┤
│16  │94年7月11日17 │臺中縣太平市○○路│庚○○    │現金約2000元│
│    │時40分許      │8之4號「24H超商」 │          │            │
├──┼───────┼─────────┼─────┼──────┤
│17  │94年7月12日上 │臺中市○區○○路  │丑○○    │現金2800元  │
│    │午10時3分許   │161之1號「臺灣巨蛋│          │            │
│    │              │超商」            │          │            │
└──┴───────┴─────────┴─────┴──────┘
【附表三】
1、黑色鴨舌帽1頂
2、黑色長袖Ｔ恤1件
3、咖啡色側背包1個
4、菜刀1支
5、機車鑰匙(上有SYM640字樣)一支
6、水果刀1支
7、紅色襯衫1件
